臺灣臺北地方法院刑事判決　　　　　　　99年度易字第2216號
公　訴　人　臺灣臺北地方法院檢察署檢察官
被　　　告　姜馨彥
上列被告因妨害公務等案件，經檢察官提起公訴（99年度偵字第
14893號），本院判決如下：
    主  文
姜馨彥傷害人之身體，處有期徒刑陸月，如易科罰金，以新臺幣
壹仟元折算壹日。又損壞他人之行動電話，足以生損害於他人，
處拘役伍拾玖日，如易科罰金，以新臺幣壹仟元折算壹日。
    事  實
一、姜馨彥於民國99年6月17日下午4時許，在位於臺北市○○區
    市○路45號之101百貨公司地下一樓麥當勞餐廳用餐，因有
    用餐民眾向該店店長蕭伊辰反應姜馨彥有持冰塊丟擲他人之
    舉，是該店店長乃聯絡警衛報警，臺北市政府警察局信義分
    局三張犁員警顏東平、陳宜宏據報後，乃於同日下午5時許
    前往上址處理，顏東平到場後，先命姜馨彥出示證件，惟為
    姜馨彥所拒，雙方進而發生言語爭執，姜馨彥明知顏東平係
    依法執行職務之公務員，竟基於傷害及妨害公務之犯意，先
    以右手毆打顏東平之左手臂，復以腳踹顏東平之左腳，並與
    顏東平拉扯，致顏東平受有左手臂挫傷、軀幹挫傷、左胸挫
    傷及左下肢挫傷等傷害，而以此方式對於公務員依法執行職
    務時施以強暴。而顏東平於制伏姜馨彥後，乃通知同事前來
    協助，為免滋生事端，顏東平乃將其個人所有廠牌為sony
    ericsson之行動電話置於餐桌桌面開始錄音、錄影，姜馨彥
    見狀，竟基於毀損犯意，將該行動電話朝地面丟擲，致該行
    動電話因重摔在地，而不堪使用。
二、案經被害人顏東平訴由臺北市政府警察局信義分局報告臺灣
    臺北地方法院檢察署檢察官偵查起訴。
    理  由
一、訊之被告姜馨彥於本院審理時對其有上開攻擊員警顏東平及
    丟擲行動電話之舉坦承不諱，核與證人顏東平、陳宜宏於本
    院審理時證述相符，亦與本院勘驗現場光碟片結果相符，有
    勘驗筆錄1份在卷足憑，而證人顏東平確因此受有左手臂挫
    傷、軀幹挫傷、左胸挫傷及左下肢挫傷等傷害乙節，亦有臺
    北醫學大學附設醫院所開立之診斷證明書1份在卷足憑，此
    外，復有手機相片2幀在卷足憑，是堪認被告自白與事實相
    符，堪值採信。
二、至被告再三質以究係何人報案及員警何以得查驗其身份乙節
    ，經查：被告於99年6月17日下午4時許，確有在位於臺北市
    ○○區市○路45號之101百貨公司地下一樓麥當勞餐廳用餐
    ，因於該餐廳用餐民眾向該店店長反應姜馨彥有持冰塊丟擲
    他人之舉，該店店長乃聯絡警衛報警等情，業據證人即該店
    店長蕭伊辰於本院審理時證述明確，且參酌被告於本院審理
    時亦供承：其有朝地面丟擲冰塊，但非攻擊他人等語，是被
    告雖就有無持冰塊攻擊他人此點與證人蕭伊辰所述不符，但
    被告確有丟擲冰塊此舉，要無疑異，此亦足徵證人蕭伊辰報
    警非無所據。而「警察於公共場所或合法進入之場所，得對
    於下列各款之人查證其身分：三、有事實足認為防止其本人
    或他人生命、身體之具體危害，有查證其身分之必要者」，
    警察職權行使法第6條第1項第3款定有明文；而「本法所稱
    警察職權，係指警察為達成其法定任務，於執行職務時，依
    法採取查證身分、鑑識身分、蒐集資料、通知、管束、驅離
    、直接強制、物之扣留、保管、變賣、拍賣、銷毀、使用、
    處置、限制使用、進入住宅、建築物、公共場所、公眾得出
    入場所或其他必要之公權力之具體措施」；「警察依前條規
    定，為查證人民身分，得採取下列之必要措施：令出示身分
    證明文件」，同法第2條第2項、第7條第1項第3款亦有明文
    。證人顏東平係依據麥當勞餐廳店長報案被告有以冰塊攻擊
    他人始前往現場，且該處亦為公共埸所，從而警察認為有查
    證被告身分，請求其出示證件之必要，揆諸前揭法條規定，
    自難認有何違法之處，亦併此敘明之。
三、綜上所述，本件事證明確，被告犯行洵堪認定，應依法論科
    。
四、按刑法第354條之毀損罪，以使所毀損之物失其全部或一部
    之效用為構成要件，所謂「毀棄」即毀壞滅棄，而使物之本
    體全部喪失其效用及價值者；稱「損壞」即損傷破壞，改變
    物之本體而減損其一部效用或價值者；稱「致令不堪用」係
    指除毀棄損壞物之本體外，以其他不損及原物形式之方法，
    使物之一部或全部喪失其效用者而言。查行動電話係以通話
    為其主要功能，而被告所為致使行動電話無法接聽，業據證
    人顏東平證述在卷，是顯已破壞物之本體，而達減損其之效
    用。是核被告所為，係犯刑法第135條第1項之妨害公務罪、
    第277條第1項之傷害罪及第354條之毀損罪。被告以一傷害
    行為，同時觸犯刑法第135條第1項之妨害公務罪及第277條
    第1項之傷害罪，為想像競合犯，應從一重論以刑法第277條
    第1項傷害罪。被告所犯上開傷害罪及毀損罪，犯意各別，
    行為互殊，應分論併罪之。本院審酌被告明知員警顏東平係
    依法執行公權力，非但未遵其指示而為，甚而以拳腳相向，
    此實視國家公權力為無物，倘縱容被告此舉，實係陷全國依
    法執行勤務之員警於極端危險之處境，且被告於本院審理時
    復以「其對警察有一莫名的情緒，誰要接到這個執行任務，
    誰就是倒楣」為藉口（詳見本院99年12月24日審理筆錄第7
    頁），足見其全未對其個人所為有何悔改之意，犯後態度欠
    佳，且被告迄今亦尚未與被害人達成和解，賠償被害人所受
    損害，復參酌其犯罪動機、目的、手段、無前科素行尚稱良
    好等一切情狀，分別量處如主文所示之刑，並均諭知易科罰
    金之折算標準，以示警懲。
五、據上論斷，應依刑事訴訟法第284條之1、第299條第1項前段
    ，刑法第277條第1項、第354條、第135條第1項、第55條、
    第41條第1項前段，刑法施行法第1條之1第1項、第2項前段
    ，判決如主文。
本案經檢察官劉俊良到庭執行職務。
中    華    民    國    100    年    2    月    18    日
                  刑事第二十庭 法  官  柯姿佐
以上正本證明與原本無異。
如不服本判決應於收受送達後10日內向本院提出上訴書狀，並應
敘述具體理由；其未敘述上訴理由者，應於上訴期間屆滿後20日
內向本院補提理由書（均須按他造當事人之人數附繕本）「切勿
逕送上級法院」。告訴人或被害人如對於本判決不服者，應具備
理由請求檢察官上訴，其上訴期間之計算係以檢察官收受判決正
本之日期為準。
                               書記官  劉穗筠
中    華    民    國    100    年    2    月    18    日
附錄本案論罪科刑法條全文
中華民國刑法第277條
（普通傷害罪）
傷害人之身體或健康者，處 3 年以下有期徒刑、拘役或 1 千元
以下罰金。
犯前項之罪因而致人於死者，處無期徒刑或 7 年以上有期徒刑
；致重傷者，處 3 年以上 10 年以下有期徒刑。
中華民國刑法第354條
（毀損器物罪）
毀棄、損壞前二條以外之他人之物或致令不堪用，足以生損害於
公眾或他人者，處 2 年以下有期徒刑、拘役或 5 百元以下罰金
。
中華民國刑法第135條
（妨害公務執行及職務強制罪）
對於公務員依法執行職務時，施強暴脅迫者，處 3 年以下有期
徒刑、拘役或 3 百元以下罰金。
意圖使公務員執行一定之職務或妨害其依法執行一定之職務或使
公務員辭職，而施強暴脅迫者，亦同。
犯前二項之罪，因而致公務員於死者，處無期徒刑或 7 年以上
有期徒刑；致重傷者，處 3 年以上、 10 年以下有期徒刑。